【裁判字號】    98,審訴,4891
【裁判日期】    990129
【裁判案由】    毒品危害防制條例
【裁判全文】
臺灣高雄地方法院刑事判決            98年度審訴字第4891號
公  訴  人  臺灣高雄地方法院檢察署檢察官
被      告  甲○
上列被告因毒品危害防制條例案件，經檢察官提起公訴（98年度
毒偵字第6798號），嗣被告於本院準備程序中就被訴事實為有罪
之陳述，經本院告知簡式審判程序之旨，並聽取被告與公訴人之
意見後，合議庭裁定由受命法官獨任進行簡式審判程序，判決如
下：
    主  文
甲○施用第一級毒品，處有期徒刑拾月，扣案之第一級毒品海洛
因壹包（含包裝袋，檢驗後淨重零點零貳壹公克）、第二級毒品
甲基安非他命貳包（均含包裝袋，檢驗後合計淨重貳點捌參壹公
克）、殘留第一級毒品海洛因之塑膠鏟子壹支，均沒收銷燬之。
    事  實
一、甲○曾於民國95年間因施用毒品案件，經本院以95年度毒聲
    字第716 號裁定送觀察、勒戒後，認有繼續施用毒品傾向，
    再經本院以95年度毒聲字第1013號裁定令入戒治處所施以強
    制戒治，於96年5 月10日執行完畢，並經臺灣高雄地方法院
    檢察署檢察官以96年度戒毒偵字第185 號不起訴處分確定。
    明知海洛因、甲基安非他命業經公告分別列為毒品危害防制
    條例第2 條第2 項第1 款、第2 款之第一、二級毒品，不得
    非法持有、施用，竟於前開於前開強制戒治執行完畢釋放後
    5 年內，復基於施用第一級毒品海洛因、第二級毒品甲基安
    非他命之犯意，於98年10月14日某時，在其位於高雄縣美濃
    鎮吉洋里外六寮49號住處內，以將海洛因、甲基安非他命同
    時放置於玻璃球吸食器內用火燒烤產生煙霧吸食之方式，同
    時施用第一級毒品海洛因及第二級毒品甲基安非他命1 次。
    嗣因其另涉犯違反毒品危害防制條案件例，經本院發佈通緝
    在案，為警於98年10月14日23時30分許，在高雄縣大樹鄉○
    ○路○○道路逮捕，並當場扣得其持有之海洛因1 包（檢驗
    前淨重0.029 公克、檢驗後淨重0.021 公克）、甲基安非他
    命2 包（檢驗前合計淨重2.84 1公克、檢驗後合計淨重2.83
    1 公克）及殘留第一級毒品海洛因之塑膠鏟子1 支，並得其
    同意採集尿液送驗，結果呈可待因、嗎啡、安非他命、甲基
    安非他命陽性反應，始悉上情。
二、案經高雄縣政府警察局仁武分局報請臺灣高雄地方法院檢察
    署檢察官偵查起訴。
    理  由
一、本件被告甲○所犯係死刑、無期徒刑、最輕本刑為3 年以上
    有期徒刑以外之罪，其於準備程序中就被訴事實為有罪之陳
    述，經本院告知簡式審判程序之旨，並聽取公訴人及被告意
    見後，合議庭裁定由受命法官獨任進行簡式審判程序，合先
    敘明。
二、訊據被告對於上揭時、地，施用第一級毒品海洛因、第二級
    毒品甲基安非他命之事實，坦承不諱，而被告為警查獲所採
    之尿液檢體，經送台灣檢驗科技股份有限公司以酵素免疫分
    析法及氣相層析質譜檢驗結果，呈現可待因、嗎啡、安非他
    命、甲基安非他命陽性反應，此有台灣檢驗科技股份有限公
    司濫用藥物實驗室- 高雄98年10月28日KH2009A0000000號濫
    用藥物尿液檢驗報告暨高雄縣政府警察局仁武分局偵辦毒品
    案件尿液採驗檢驗對照表各1 份在卷可稽。又扣案之白色粉
    末1 包，經送檢驗結果，確係第一級毒品海洛因成分，亦有
    高雄市立凱旋醫院98年10月27日高市凱醫驗字第11522 號濫
    用藥物成品檢驗鑑定書1 份在卷可憑；又扣案之白色晶體2
    包，經送檢驗結果，確係第二級毒品甲基安非他命成分，亦
    有高雄醫學大學附設中和紀念醫院99年1 月5 日0000-000號
    、0000-000號檢驗報告各1 份在卷可憑；又扣案之塑膠鏟子
    1 支，經送檢驗結果，確殘餘第一級毒品海洛因成分，亦有
    高雄醫學大學附設中和紀念醫院99年1 月5 日0000-000號檢
    驗報告1 份在卷可憑。足徵被告之任意性自白核與事實相符
    ，應堪信為真實，可採為本件論罪科刑之依據。是本件事證
    明確，被告施用第一級毒品海洛因及第二級毒品甲基安非他
    命之犯罪事實，洵堪認定，應予依法論科。
三、按海洛因、甲基安非他命為毒品危害防制條例第2 條第2 項
    第1 、2 款所稱之第一級與第二級毒品，不得施用、持有。
    次按觀察、勒戒或強制戒治執行完畢釋放後，5 年內再犯第
    10條之罪者，應依一般刑事訴訟程序予以起訴論罪科刑，此
    觀諸毒品危害防制條例第20條、第23條第2 項規定自明。被
    告曾於95年間因施用毒品案件，經本院以95年度毒聲字第71
    6 號裁定送觀察、勒戒後，認有繼續施用毒品傾向，再經本
    院以95年度毒聲字第1013號裁定令入戒治處所施以強制戒治
    ，於96年5 月10日執行完畢，並經臺灣高雄地方法院檢察署
    檢察官以96年度戒毒偵字第185 號不起訴處分確定，有臺灣
    高等法院被告前案紀錄表1 份在卷可參，於前開強制戒治執
    行完畢釋放後5 年內，復於98年10月14日某時同時施用第一
    級毒品海洛因與第二級毒品甲基安非他命，則公訴人予以起
    訴，尚無不合，本院自得依法論科。
四、核被告所為，係犯毒品危害防制條例第10條第1 項之施用第
    一級毒品海洛因罪、同條第2 項之施用第二級毒品甲基安非
    他命罪。被告持有第一級毒品海洛因、第二級毒品甲基安非
    他命之低度行為，分別為其施用之高度行為所吸收，均不另
    論罪。被告以一施用行為，同時施用第一級毒品及第二級毒
    品，係以一行為觸犯前開2 罪名，為想像競合犯，應依刑法
    第55條規定，從一重以施用第一級毒品罪處斷。公訴意旨認
    被告所犯上開2 罪間，應分論併罰，容有誤會，附此敘明。
    本院審酌被告前因施用毒品案件，經施以觀察、勒戒及強制
    戒治，仍未能徹底戒絕毒品，再犯本件施用毒品犯行，足見
    其顯然缺乏戒絕毒品之決心，惟念及被告坦承施用第一級、
    第二級毒品之事實，且其行為尚未害及他人，並斟酌被告之
    犯罪動機、手段以及被告之智識程度等一切情狀，量處如主
    文所示之刑。另扣案之白色粉末1 包，經送檢驗結果係第一
    級毒品海洛因之情，已如上述，扣案之白色晶體2 包，經送
    檢驗結果係第二級毒品甲基安非他命之情，均應依毒品危害
    防制條例第18條第1 項前段規定宣告沒收銷燬之，至前開第
    一級毒品海洛因、第二級毒品甲基安非他命之包裝袋包覆毒
    品，其上顯留有該毒品之殘渣，衡情自難與之剝離，亦應整
    體視之為毒品，連同該包裝併予宣告沒收銷燬之；此外，鑑
    驗耗用之海洛因、甲基安非他命既已滅失，自無庸宣告沒收
    銷燬之。另扣案之塑膠鏟子1 支，經送檢驗結果，確殘餘第
    一級毒品海洛因成分，已如上述，因與海洛因難以析離，應
    視同毒品，應依毒品危害防制條例第18條第1 項前段規定宣
    告沒收銷燬之。
據上論斷，應依刑事訴訟法第273 條之1 第1 項、第284 條之1
、第299 條第1 項前段，毒品危害防制條例第10條第1 項、第2
項、第18條第1 項前段，刑法第11條、第55條，判決如主文。
本案經檢察官杜妍慧到庭執行職務。
中    華    民    國    99    年     1    月    29    日
                  刑事第十庭  法  官  曾子珍
以上正本證明與原本無異。
如不服本判決，應於收受送達後10日內向本院提出上訴書狀。
中    華    民    國    99    年     1    月    29    日
                              書記官  李承悌
附錄本判決論罪科刑法條全文：
毒品危害防制條例第10條
施用第一級毒品者，處6月以上5年以下有期徒刑。
施用第二級毒品者，處3年以下有期徒刑。

司法院資訊處製作；財團法人民間司法改革基金會備份。
